臺灣高雄地方法院刑事判決　　　　　　　93年度易字第1902號
公　訴　人　臺灣高雄地方法院檢察署檢察官
被　　　告　乙○○　男　40歲.
上列被告因竊盜案件，經檢察官提起公訴（93年度偵字第22987
號），本院判決如下：
    主  文
乙○○連續於夜間侵入住宅竊盜，累犯，處有期徒刑貳年，並於
刑之執行前令入勞動處所強制工作參年。
    事  實
一、乙○○自民國78年月間起，即有多次竊盜犯罪之前案紀錄，
    而乙○○前於91年間，因搶奪案件，經本院以91年度訴字第
    713 號判處有期徒刑1 年，於91年10月18日入監執行，並於
    92年6 月13日執行完畢。詎乙○○於92年間，甫因竊盜案件
    ，經本院以92年度簡上字第622 號，判處有期徒刑6 月確定
    ，於93年2 月27日入監執行，而於同年11月8 日縮短刑期假
    釋出獄，付保護管束，竟不知悔改，於假釋期間，因缺錢花
    用，竟基於意圖為自己不法所有之概括犯意，連續於附表所
    示之時間、地點，以附表編號1 至3 所示之方法，先後竊得
    丙○○○、甲○○○及真實姓名、年籍均不詳人士所持有如
    附表所示之財物，嗣於93年11月12日10時30分許，在高雄市
    楠梓區○○路旁廢棄工廠，為警查獲。
二、案經高雄市政府警察局楠梓分局報告臺灣高雄地方法院檢察
    署檢察官偵查起訴。
    理  由
壹、程序方面：
    被告以外之人於審判外之陳述，雖不符前4 條（指刑事訴訟
    法第159 之1 至第159 條之4）之 規定，而經當事人於審判
    程序同意作為證據，法院審酌該言詞陳述或書面陳述作成時
    之情況，認為適當者，亦得為證據；當事人、代理人或辯護
    人於法院調查證據時，知有第159 條第1 項不得為證據之情
    形，而未於言詞辯論終結前聲明異議者，視為有前項之同意
    ，刑事訴訟法第159 條之5 定有明文。本案被告乙○○對於
    證人丙○○○及林宗加於警詢及偵查中所為之陳述，於言詞
    辯論終結前，均未聲明異議，依法自應視為被告同意上開證
    人於警詢及偵查中所為之陳述，得作為證據，本院審酌上開
    證人於警詢及偵查中所為陳述作成時之狀況，認為適當，依
    刑事訴訟法第159 條之5 第1 項之規定，為傳聞法則之例外
    ，應有證據能力，合先敘明。
貳、實體方面：
一、訊據被告固不否認於93年11月11日凌晨3 時許，侵入他人住
    宅竊取如附表編號1 及編號2 所示之物品後，復於同日16時
    許，在高雄市楠梓區火車站旁，徒手竊得腳踏車1 輛等事實
    ，僅辯稱：因某三合院住宅大門未關，伊遂從正門進入，發
    現物品散落在沙發上，伊遂竊取離開，並未再至他人住宅內
    行竊云云。
二、經查：
  (一)上揭犯罪事實，業據被告於警詢供稱：「我是昨日（指93年
    11月11日）凌晨3 時許，侵入他人家裡偷取東西的」、「（
    問：你係以何種方式進入他人住處？）答：因為他們的門都
    沒有上鎖，所以我就徒手開門進去偷東西了」、「（問：你
    除侵入丙○○○及甲○○○等2 人家中偷取財物外，是否尚
    有侵入他人住處竊取財物？）答：我只有侵入他們2 人的家
    中而已，沒有再去偷別家的財物了」、「腳踏車是我在楠梓
    火車站旁的機車停放處偷來的」等語不諱，核與證人即被害
    人丙○○○、甲○○○之子林宗加證稱：當時大門有關，但
    未上鎖，住處門窗均未遭破壞等語（見本院卷第91頁及偵查
    卷第39頁）相符，並有查獲照片32幀、贓物認領保管收據2
    紙附卷可稽，而堪認定。
  (二)又丙○○○位於高雄市○○區○○路31號及甲○○○位於高
    雄市○○區○○路167 巷20號之住處，並非同一棟建築物使
    用不同之門牌號碼，而丙○○○住宅亦未放置甲○○○或甲○○○家人物品等情，則據證人丙○○○證稱：「（問：是
    否認識甲○○○？）答：認識，她是我的鄰居，距離我家還
    有一段距離」（見本院卷第91頁），及林東玄證稱：「93年
    11月11日凌晨，那時母親（指甲○○○）住院，家裡都沒有
    人，被竊甲○○○之存摺及身心殘障手冊‧‧‧物品都是放
    在一樓同一房間內，1 樓沒有鎖」（見偵查卷第39頁）等語
    明確，足認被告辯稱：係在同一地點竊得如附表編號1 及編
    號2 所示之物品云云，並非事實。
  (三)參以，被告對於如何進入丙○○○及甲○○○住宅內行竊乙
    節，於本院審理中，係辯稱：因門沒有關，伊始進入屋內行
    竊云云（見本院卷第38頁、第97頁），不僅與其於警詢時供
    稱：「因為他們的門都沒有上鎖，所以我就徒手開門進去偷
    東西」等語不符，亦與證人丙○○○前揭證稱：門有關，但
    未上鎖等語相佐，而被告於警詢所為自白，則核與證人丙○○○及林宗加證述情節一致，堪認被告於本院審理期間所為
    之辯解，係臨訟卸責之詞，不足採信。
  (四)綜上所述，本案事證明確，被告上揭連續竊盜犯行，堪以認
    定，應予依法論科。
三、按稱夜間者，為日出前，日沒後，而高雄地區於93年11月11
    日之日出時刻為6 時9 分，日沒時刻則為17時16分，有中華
    民國93年日出日沒時刻表1 份在卷可證，是被告於93年11月
    11日凌晨3 時許，先後侵入附表編號1 至2 所示之丙○○○
    及甲○○○住宅內行竊（詳如附表編號1 、2 所示），既然
    均係在夜間，是被告就附表編號1 及編號2 部分，核其所為
    ，均係犯刑法第321 條第1 項第1 款於夜間侵入住宅竊盜罪
    ；就附表編號3 部分，則係犯刑法第320 條第1 項之普通竊
    盜罪。被告2 次加重竊盜及1 次普通竊盜犯行，時間緊接，
    犯罪基本構成要件相同，顯係基於概括犯意反覆為之，為連
    續犯，應依刑法第56條規定，從一重論以於夜間侵入住宅竊
    盜罪，並依法加重其刑。另被告前於91年間，因搶奪案件，
    經本院以91年度訴字第713 號判處有期徒刑1 年，於91年10
    月18日入監執行，並於92年6 月13日執行完畢等情，有臺灣
    高等法院被告前案紀錄表1 紙附卷可佐，被告於有期徒刑執
    行完畢後，5 年內再犯本件有期徒刑以上之罪，為累犯，應
    依刑法第47條規定加重其刑，被告同時有2 種以上刑之加重
    事由，依法遞加之。爰審酌住宅為個人極為私密之空間，於
    夜間侵入他人住宅行竊，除侵害個人之財產權外，更嚴重威
    脅個人之居住安寧及居家安全，被告正值壯年，不思循正當
    工作獲致財物以維生，竟倚賴竊取他人財物供己使用，為圖
    私利連續行竊3 次，雖所竊得財物價值非鉅，且竊得贓物因
    為警查獲而由被害人丙○○○及被害人甲○○○姪子林東玄
    領回，所造成之損害非重，惟被告前有多達10次之竊盜犯罪
    經判刑之紀錄，且現仍在假釋期間，有前揭被告前案紀錄表
    一紙在卷足參，竟不知省悟，再度為竊盜行為，顯已有犯罪
    習慣等一切情狀，量處如主文所示之刑，以資懲儆。至於檢
    察官具體求刑有期徒刑2 年6 月，本院參酌被告雖然惡性非
    輕，但仍坦承大部分犯行，且竊得財物價值非鉅，因認檢察
    官求刑，稍屬過重，亦此敘明。另斟酌被告自78年間起，即
    有多達10次之竊盜犯罪紀錄，已如前述，且於竊盜案件假釋
    期間，再次為竊盜犯行，一日之間，即連續行竊3 次，顯有
    以竊盜犯罪之習慣，爰依竊盜犯贓物犯保安處分條例第3 條
    第1 項第1 款之規定，同時予以宣告於刑之執行前，令入勞
    動場所強制工作3 年，以矯正被告竊盜惡習。
據上論斷，應依刑事訴訟法第299 條第1 項前段，刑法第56條、
刑法第321 條第1 項第1 款、第47條，竊盜犯贓物犯保安處分條
例第1 條前段、第3 條第1 項第1 款、第4 條、第5 條第1 項前
段，判決如主文。
本案經檢察官丁○○到庭執行職務。
中　　華　　民　　國　　94　　年　　5 　　月　　11　　日
                  刑事第十一庭  審判長法　官  徐美麗
                                      法  官  鄭詠仁
                                      法  官  高增泓
以上正本證明與原本無異。
如不服本判決，應於收受送達後10日內向本院提出上訴書狀。
中　　華　　民　　國　　94　　年　　5 　　月　　11　　日
                                      書記官  林慧芬
附錄本案論罪科刑法條全文：
刑法第321條
犯竊盜罪而有下列情形之一者，處6 月以上、5 年以下有期徒刑
：
  一  於夜間侵入住宅或有人居住之建築物、船艦或隱匿其內而
      犯之者。
  二  毀越門扇、牆垣或其他安全設備而犯之者。
  三  攜帶兇器而犯之者。
  四  結夥三人以上而犯之者。
  五  乘火災、水災或其他災害之際而犯之者。
  六  在車站或埠頭而犯之者。
前項之未遂犯罰之。
刑法第320條
意圖為自己或第三人不法之所有，而竊取他人之動產者，為竊盜
罪，處5年以下有期徒刑、拘役或500元以下罰金。
意圖為自己或第三人不法之利益，而竊佔他人之不動產者，依前
項之規定處斷。
前二項之未遂犯罰之。
附表：
┌─┬────┬─────┬───────────┬────────┐
│編│ 時  間 │ 地   點  │     犯 罪 方 法      │ 竊  得  財  物 │
│號│        │          │                      │                │
├─┼────┼─────┼───────────┼────────┤
│1 │93年11月│高雄市楠梓│於日出前，徒手推開曾江│丙○○○所有皮包│
│  │11日凌晨│區○○路31│秀鳳位於該址住處大門，│一只（內有鑰匙2 │
│  │3時許   │號        │而侵入住宅內，竊取曾江│串、丙○○○全民│
│  │        │          │秀鳳放置於房間內之皮包│健康保險卡2 張、│
│  │        │          │1只 （內有鑰匙2 串、曾│行動電話門號0953│
│  │        │          │江秀鳳全民健康保險卡2 │422688號手機1 支│
│  │        │          │張、手機1 支、女用手錶│、女用手錶1 只、│
│  │        │          │1只 、長更紀念醫院掛號│長更紀念醫院掛號│
│  │        │          │證1 張、丹提會員卡1 張│證1 張、丹提會員│
│  │        │          │、高福證券查詢卡1 張、│卡張、高福證券查│
│  │        │          │曾豐德全民健康保險卡1 │詢卡1 張、曾豐德│
│  │        │          │張、曾繼滿機車保險證1 │全民健康保險卡1 │
│  │        │          │張）得逞。            │張、曾繼滿機車保│
│  │        │          │                      │險證1 張）。    │
├─┼────┼─────┼───────────┼────────┤
│2 │93年11月│高雄市楠梓│於日出前，徒手推開林王│甲○○○之身心殘│
│  │11日凌晨│區○○路16│美月位於該址住處大門，│障手冊及林寶仁之│
│  │某時許  │7巷20號   │而竊取甲○○○之身心殘│郵局存摺各1 本。│
│  │        │          │障手冊及林寶仁之郵局存│                │
│  │        │          │存摺各1本得逞。       │                │
├─┼────┼─────┼───────────┼────────┤
│3 │93年11月│高雄市楠梓│徒手竊取停放於該處之腳│不詳人士所有之腳│
│  │11日16時│區火車站旁│踏車一輛              │踏車一輛。      │
│  │許      │          │                      │                │
└─┴────┴─────┴───────────┴────────┘
